【裁判字號】    90,上訴,833
【裁判日期】    900928
【裁判案由】    違反毒品危害防制條例
【裁判全文】
臺灣高等法院高雄分院刑事判決                      九十年度上訴字第八三三號
    上  訴  人
    即  被  告  甲○○
右上訴人因違反毒品危害防制條例案件，不服臺灣高雄地方法院八十八年度訴字第二
四七０號中華民國八十九年一月三十一日第一審判決（起訴案號：臺灣高雄地方法院
檢察署八十八年度偵字第一四四六號、第二四五四號；併辦案號：八十九年度毒偵字
第五五五一號、第六九五四號、第七六三三號、），提起上訴，本院判決如左：
      主  文
原判決撤銷。
甲○○連續施用第一級毒品，累犯，處有期徒刑壹年陸月。海洛因壹包（淨重０、一
公克）及殘有海洛因殘渣之注射針筒貳支、夾鏈袋貳只及吸管壹支均沒收銷燬。針筒
壹支沒收。
      事  實
一、甲○○前於民國七十九年間因盜匪案件，經台灣台中地方法院判處有期徒刑五年
    確定，於八十三年六月一日假釋交付保護管束，嗣於八十四年八月十五日假釋期
    滿視為執行完畢。復因施用毒品案件，經台灣高雄地方法院以八十七年度毒聲字
    第三一二三號裁定送觀察勒戒後，認無繼續施用毒品之傾向，由臺灣高雄地方法
    院檢察署檢察官於八十八年一月二十八日以八十七年度偵字第二四七０九號不起
    訴處分確定，仍不知悔改，復基於概括犯意，自八十八年六月間起，在高雄市路
    邊，以注射之方式，施用第一級毒品海洛因多次，期間於八十八年八月二十一日
    下午十五時經警持檢察官搜索票至其高雄市○○區○○街四十巷二十五號住處房
    間衣櫥內查獲殘有海洛因殘渣之注射針筒二支、夾鏈袋二只及吸管一支，甲○○
    經警採尿後飭回候傳，又於同年十月二十二日晚上十一時十分許，為警在高雄市
    三民區○○路三六六號三樓因其前涉犯毒品案件拘提到案時採尿送驗而查知上情
    ；經警移送檢察官訊畢飭回後，復於同年十一月六日中午十二時許，在高雄市小
    港區○○○路八十之一號黃文玉（檢察官另案偵辦）住處查獲後採尿送驗查悉上
    情。嗣甲○○經檢察官聲請觀察勒戒，於八十八年十一月八日執行，因有繼續施
    用之傾向，並經台灣高雄地方法院裁定令入戒治處所強制戒治一年，於八十九年
    五月十八日經停止戒治交付保護管束，豈張鋒錡並不悔改，承前揭施用第一級毒
    品之概括犯意，自八十九年七月中旬起至八十九年九月二十二日在高雄市○○區
    ○○街四十巷二十五號家中施用毒品多次，期間於八十九年七月二十五日至台灣
    高雄地方法院檢察署觀護人室採尿；經該署觀護人將尿液送驗呈嗎啡陽性反應而
    得知上情；復於八十九年九月十七日二十二時三十分許，於台北縣三重市○○路
    ○段與福德南路口為警查獲，並扣得海洛因一包淨重０、一公克及張鋒錡所有供
    施用毒品所用之針筒一枝；又於同年九月二十三日十六時三十分許，為警在高雄
    市○○區○○街四十巷二十五號查獲。
二、案經高雄市政府警察局三民第一分局、小港分局分別移送臺灣高雄地方法院檢察
    署檢察官偵查起訴及移送併辦。
      理  由
一、訊據被告甲○○，對於右揭事實坦承不諱，而被告於八十八年八月二十一日、十
    月二十二日、十一月六日、八十九年七月二十五日、九月十七日、九月二十三日
    ，經警查獲採尿及至台灣高雄地方法院檢察署觀護人室採尿送驗結果，均呈嗎啡
    陽性反應，此有高雄市立凱旋醫院出具之煙毒尿液檢驗成績書四紙、台北市立療
    養院煙毒尿液檢驗報告書、及台灣檢驗科技股份有限公司濫用藥物尿液檢驗報告
    附卷可稽，而海洛因施用入人體後，水解還原成嗎啡，再循嗎啡之代謝方式排出
    體外，已據行政院衛生署藥物食品檢驗局 (73) 藥檢壹字第三Ｏ二二一號函說明
    綦詳，是以被告所施用之毒品應屬海洛因無訛。又八十八年八月二十一日為警查
    獲扣案之注射針筒、吸管及夾鏈袋，經送請高雄醫學院附設中和紀念醫院檢驗結
    果，均含有海洛因殘渣，亦有高雄市立凱旋醫院八十九年一月四日編號Ｂ000
    0000－0號檢驗報告單三紙在卷可稽（詳原審卷）；另八十九年九月十七日
    為警查扣之白粉（淨重０、一公克、包裝重０、二二公克），經送鑑定，確係含
    海洛因成份，有法務部調查局00000000號鑑定通知書在卷可憑，足以佐
    證被告自白與事實相符，又被告前因施用毒品案件，經台灣高雄地方法院以八十
    七年度毒聲字第三一二三號裁定送觀察勒戒後，認無繼續施用毒品之傾向，由臺
    灣高雄地方法院檢察署檢察官於八十八年一月二十八日以八十七年度偵字第二四
    七０九號不起訴處分確定，此有上開裁定及不起訴處分書在卷足憑。其於五年內
    再犯毒品危害防制條例第十條之罪，經送台灣高雄看守所附設勒戒所觀察勒戒結
    果，認有繼續施用毒品傾向，並經檢察官聲請本院裁定令入戒治處所施以強制戒
    治一年，復有該勒戒所八十八年十一月十八日高所坤戒勒字第四九六四號函及聲
    請書附卷可參，被告連續施用第一級毒品海洛因犯行堪以認定，應予依法論科。
二、核被告所為，係犯毒品危害防制條例第十條第一項之施用第一級毒品罪。其多次
    施用毒品之行為，時間緊接，犯罪構成要件均相同，顯各係基於概括犯意反覆為
    之，應依連續犯規定論以一罪並加重其刑。又被告持有第一級毒品海洛因進而施
    用，其持有第一級毒品之行為，為施用毒品行為所吸收，不另論罪。被告前於七
    十九年間因盜匪案件，經台灣台中地方法院判處有期徒刑五年確定，於八十三年
    六月一日假釋交付保護管束，嗣於八十四年八月十五日假釋期滿視為執行完畢之
    事實，有本院被告全國前案紀錄表附卷可稽，其於有期徒刑執行完畢五年之內，
    再犯本件有期徒刑以上刑之罪，為累犯，應依刑法第四十七條之規定加重其刑。
三、原審為被告論罪科刑之判決，固非無見，惟被告於原審判決後，復於八十九年七
    月中旬起至八十九年九月二十二日多次施用毒品犯行，原審未及審酌，容有未洽
    ，被告上訴意旨，以原審量刑過重為由，指摘原判決不當，固無理由，惟原判決
    既有可議，自應予撤銷改判，審酌被告前經觀察勒戒不起訴處分後仍再犯本件犯
    行，顯已有成癮性，且犯後經停止戒治猶不知悔過，一再施用，惟念其吸用毒品
    乃自戕行為等情狀，量處如主文所示之刑。扣案之海洛因一包，係屬毒品；殘有
    第一級毒品海洛因殘渣之注射針筒二支、夾鏈袋二只及吸管一支，因與毒品海洛
    因無法析離，應併依毒品危害防制條例第十八條第一項規定宣告沒收併銷燬，針
    筒一支（八十九年九月十七日查扣）係被告所有供犯罪所用之物，應依刑法第三
    十八條第一項第二款沒收；至鑑驗耗用之毒品海洛因已滅失，茲無庸宣告沒收銷
    燬。
據上論結，應依刑事訴訟法第三百六十九條第一項前段、第三百六十四條、第二百九
十九條第一項前段、毒品危害防制條例第十條第一項、第十八條第一項，刑法第十一
條、第四十七條、第五十六條，第三十八條第一項第二款判決如主文。
本案經檢察官陳國全到庭執行職務。
中    華    民    國      九十      年       九       月  二十八  日
                              臺灣高等法院高雄分院刑事第五庭
                                  審判長法官  吳水木
                                        法官  陳朱貴
                                        法官  趙文淵
右正本證明與原本無異。
如不服本判決，應於判決送達後十日內向本院提出上訴狀，其未述理由者並應於提
出上訴狀後十日內向本院補提理由書（應附繕本)。
                                      書記官  唐奇燕
中    華    民    國      九十      年       十       月     三   日
附錄論罪科刑法條：
毒品危害防制條例第十條第一項：
施用第一級毒品者，處六月以上五年以下有期徒刑。
                                                                  Ｊ


司法院資訊處製作；財團法人民間司法改革基金會備份。
